【裁判字號】    89,訴緝,19
【裁判日期】    890420
【裁判案由】    毒品危害防制條例
【裁判全文】
臺灣臺南地方法院刑事判決                          八十九年度訴緝字第一九號
    公  訴  人  台灣台南地方法院檢察署檢察官
    被      告  甲○○
右列被告因毒品危害防制條例案件，經檢察官提起公訴（八十七年度偵字第一三○四
三號），本院判決如左：
    主  文
甲○○轉讓第二級毒品，處有期徒刑捌月。
扣案第二級毒品安非他命壹包（毛重零點伍公克）沒收銷燬之。
    事  實
一、甲○○於民國於八十七年十月三日晚上，在台南縣白河鎮庄內里八十六之一一一
    號正義堂廟前，轉讓第二級毒品安非他命給吳文正，二人並一起施用（二人施用
    安非他命部分，均因無繼續施用傾向，已另由檢察官為不起訴處分）。嗣於八十
    七年十月三日晚上二十二時四十分許，為警查獲，並扣得甲○○所有之安非他命
    一小包（毛重○．五公克）
二、案經台灣台南地方法院檢察署檢察官自動檢舉偵查起訴。
    理  由
一、訊據被告甲○○固坦承於右揭時、地與證人吳文正一起施用第二級毒品安非他命
    之事實不諱，惟矢口否認有轉安非他命之犯行，辯稱：是吳文正自己拿去吸食的
    云云。經查，右揭提供安非他命與證人吳文正吸食之事實業據被告於偵查中自承
    不諱，且證人吳文正於警偵訊中復證陳安非他命確是被告所給與的等語，如被告
    不願轉讓安非他命與吳文正吸食，何以不制止吳文正自行取用安非他命？足徵被
    告所辯無足採信。此外，並有查獲時被告所持有之安非他命一包可證。另偵查中
    被告固供稱提供給吳文正吸食二、三次等語，惟證人吳文正於警訊中則供稱只有
    被查獲當天有施用安非他命等語，職是，應只能認定查獲當天被告有轉讓安非他
    命與吳文正之事實。本件事證已臻明確，被告犯行洵堪認定，應依法論科。
二、按安非他命分屬毒品危害防制條例第二條第一項第二款所規定之第二級毒品，被
    告無償轉讓安非他命與他人施用，核被告所為，係犯毒品危害防制條例第八條第
    二項之轉讓第二級毒品罪。被告持有第二級毒品之低度行為，另為其進而施用之
    高度行為所吸收，故不另論罪（施用部分業另由檢察官為不起訴處分）。爰審酌
    被告品行、犯罪之動機、目的、手段、所生危害及犯後態度等一切情狀，量處如
    主文所示之刑，以資懲儆。又扣案被告所有安非他命一包（毛重○．五公克）屬
    第二級毒品，併宣告沒收銷燬之；另扣案吸管一支雖為被告所有，但非專供施用
    毒品之器具，故不諭知沒收銷燬，附予敘明。
三、據上論斷，應依刑事訴訟法第二百九十九條第一項前段，毒品危害防制條例第八
    條第二項、第十八條第一項前段，判決如主文。
本案經檢察官吳佳齡到庭執行職務
中    華    民    國      八十九      年      四      月      二十      日
  臺灣臺南地方法院刑事第一庭
                                      法  官  彭  喜  有
右正本證明與原本無異。
如不服本判決，應於判決送達後十日內，向本院提出上訴狀。
                                      書記官  楊  育  民
中    華    民    國      八十九      年      四      月      二十      日
附錄本案論罪科刑法條全文
毒品危害防制條例第八條第二項：
  轉讓第二級毒品者，處六月以上五年以下有期徒刑，得併科新臺幣七十萬元以下罰
  金。


司法院資訊處製作；財團法人民間司法改革基金會備份。
